ACORDAO-COMPLETO-2532792

ACÓRDÃO DE RELAÇÃO

ACÓRDÃO DE RELAÇÃO 2060/2022 ATA 10/2022 - PRIMEIRA CÂMARA

Acórdão 2060/2022-TCU-Primeira Câmara
Em análise, ato de concessão de aposentadoria emitido pelo Tribunal de Justiça do Distrito Federal e dos Territórios em favor de Neide Luiz Silva. 
Considerando que o ato em questão contempla vantagem que decorre da incorporação de quintos, pelo exercício de funções no período compreendido entre 9/4/1998 e 4/9/2001; 
Considerando que, nos casos de decisão judicial transitada em julgado, o Supremo Tribunal Federal - STF, no julgamento do RE 638.115/CE, a despeito de considerar inconstitucionais as incorporações de quintos referentes ao exercício de funções no período compreendido entre 9/4/1998 e 4/9/2001, modulou a decisão de forma a permitir a continuidade dos pagamentos, nos termos em que foram deferidos por sentença transitada em julgado proferida no âmbito do Poder Judiciário; 
Considerando que, no caso em epígrafe, a parcela de quintos incorporados após 8/4/1998 está amparada por decisão judicial transitada em julgado em 9/2/2009, proferida nos autos do Mandado de Segurança 2003.00.2.008895-7, que tramitou no Conselho Especial do Tribunal de Justiça do Distrito Federal e dos Territórios e que foi movida pela Associação dos Servidores da Justiça do Distrito Federal e dos Territórios; 
Considerando que a interessada era filiada à Associação dos Servidores da Justiça do Distrito Federal e integrou a lista de associados que figuraram no polo ativo da sobredita sentença transitada em julgado;
Considerando que, nessa situação, não cabe a este Tribunal expedir determinações ao órgão jurisdicionado com vistas à alteração da vantagem de quintos e nem tampouco à expedição de novo ato;
Considerando o entendimento firmado a partir do Acórdão 1414/2021-TCU-Plenário no sentido de ser possível "a apreciação de ato sujeito a registro mediante relação, na forma do art. 143, inciso II, do Regimento Interno do TCU, nas hipóteses em que a ilegalidade do ato decorra exclusivamente de questão jurídica de solução já pacificada na jurisprudência desta Corte de Contas"; 
Considerando, finalmente, os pareceres uníssonos da Sefip e do Ministério Público junto a este Tribunal, em face da irregularidade apontada nos autos. 
Os Ministros do Tribunal de Contas da União ACORDAM, por unanimidade, com fundamento no art. 71, inciso III, da Constituição Federal de 1988, c/c os arts. 1º, inciso V, 39, inciso II, e 45, caput, da Lei 8.443/1992, e ainda com os arts. 143, inciso II, parte final, 260, § 1º, e 262, caput e § 2º, do Regimento Interno/TCU, em: 
considerar ilegal o ato de concessão de aposentadoria emitido em favor de Neide Luiz Silva (XXX.228.641-XX) , recusando o respectivo registro; 
encaminhar cópia desta deliberação ao Tribunal de Justiça do Distrito Federal e dos Territórios;
c) fazer a determinação especificada no subitem 1.7.
1. Processo TC-Processo 004.901/2022-3 (APOSENTADORIA) 
	1.1. Interessada: Neide Luiz Silva (XXX.228.641-XX) .
	1.2. Órgão: Tribunal de Justiça do Distrito Federal e dos Territórios.
	1.3. Relator: Ministro Vital do Rêgo.
	1.4. Representante do Ministério Público: Procuradora-Geral Cristina Machado da Costa e Silva.
	1.5. Unidade Técnica: Secretaria de Fiscalização de Integridade de Atos e Pagamentos de Pessoal e de Benefícios Sociais (Sefip) .
	1.6. Representação legal: não há.
1.7. Determinar ao Tribunal de Justiça do Distrito Federal e dos Territórios, que, no prazo de quinze dias, contados da notificação, dê ciência do inteiro teor desta deliberação à interessada.

Primeira Câmara

Neide Luiz Silva (XXX.228.641-XX).

VITAL DO RÊGO

não há.

APOSENTADORIA (APOS)

Secretaria de Fiscalização de Integridade de Atos e Pagamentos de Pessoal e de Benefícios Sociais (Sefip).